【裁判字號】    97,交聲,335
【裁判日期】    970411
【裁判案由】    違反道路交通管理處罰條例聲明異議
【裁判全文】
臺灣士林地方法院交通事件裁定        97年度交聲字第335號
原處分機關  交通部公路總局台北區監理所
異  議  人
即受處分人  甲○○
                    之5
上列異議人即受處分人因違反道路交通管理處罰條例案件，對於
交通部公路總局臺北區監理所中華民國97年2 月27日所為之處分
（原處分案號：北監自字第裁40-AEV578296號）聲明異議，本院
裁定如下：
    主  文
異議駁回。
    理  由
一、按汽車駕駛人，行經有燈光號誌管制之交岔路口闖紅燈者，
    處新台幣（下同）1,800 元以上5,400 元以下罰鍰，並記違
    規點數3 點道路交通管理處罰條例第53條第1 項、第63條第
    1 項第3 款分別定有明文。
二、原處分意旨略以：異議人即受處分人甲○○於民國96年10月
    1 日13時25分許，駕駛車牌號碼7A-0299 號自用小客車，行
    經台北市○○○路、牯嶺街之有燈光號誌管制之交岔路口闖
    紅燈，經警掣單（台北市政府警察局北市警交字第AEV57829
    6 號）舉發，異議人未依限繳交罰鍰，爰依道路交通管理處
    罰條例第53條第1 項、第63條第1 項第3 款裁處罰鍰新台幣
    5,400 元，並記違規點數3 點。
三、聲明異議意旨略以：伊於96年10月5 日攜帶台北市政府警察
    局北市警交字第AEV578296 號、第A00WM4586 號罰單至超商
    繳款，但台北市政府警察局北市警交字第AEV578296 號罰單
    條碼無法刷出也無金額顯示，伊誤認政府會寄另外一張正式
    的罰款單，遂將台北市政府警察局北市警交字第AEV578296
    號罰單扔掉，竟於97年3 月7 日收到加倍裁罰之裁決書，為
    此聲明異議。
四、本院查：
(一)異議人即受處分人甲○○上開違規事實，有臺北市政府警察
    局舉發違反道路交通管理事件通知單1 紙附卷可稽，異議人
    就該通知單上所載異議人於96年10月1 日13時25分許，駕駛
    車牌號碼7A-0299 號自用小客車，行經台北市○○○路、牯
    嶺街之有燈光號誌管制之交岔路口紅燈左轉（即闖紅燈）等
    違規情事，亦不爭執，異議人確有原處分所指之交通違規事
    實，應甚明確，堪予認定。
(二)至異議人雖以曾持台北市政府警察局北市警交字第AEV57829
    6 號通知單前往超商繳款，因條碼無法刷出也無金額顯示，
    伊誤認政府會寄另外一張正式的罰款單，遂將台北市政府警
    察局北市警交字第AEV578296 號通知單扔掉，竟於97年3 月
    7 日收到加倍裁罰之裁決書云云置辨，然並未舉證資以憑信
    ，且繳納罰款亦非僅至超商繳納一途，苟有超商感應器故障
    未能感應通知單之條碼情事，異議人可循其他管道依限繳納
    款項，要無逕將通知單丟棄之理，異議人執以抗辯，認裁決
    所不應依道路交通管理事件統一裁罰基準即處理細則第43條
    、第44條、第67條所示裁罰基準予以裁罰，並無足採。
五、綜上，本件異議人確有駕駛上開車輛，於上揭時、地闖紅燈
    行駛之違規事實，異議人上開所辯，洵不足採。從而，原處
    分機關依據道路交通管理處罰條例第53條第1 項、第63條第
    1 項第3 款，並基於道路交通管理事件統一裁罰基準即處理
    細則第43條、第44條、第67條所示裁罰基準，裁處罰鍰5,40
    0 元，並記違規點數3 點，其認事用法並無違誤，裁罰亦無
    不當，本件異議為無理由，應予駁回。
據上論斷，應依道路交通案件處理辦法第19條，裁定如主文。
中    華    民    國    97    年    4    月    11     日
                    交通法庭法  官  楊得君
以上正本證明與原本無異。
如不服本裁定，應於裁定送達後5日內向本院提出抗告狀。
                            書記官  陳佳伶
中    華    民    國    97    年    4     月    11    日


司法院資訊處製作；財團法人民間司法改革基金會備份。
